臺灣臺南地方法院刑事判決　　　　　　　 100年度訴字第39號
公　訴　人　臺灣臺南地方法院檢察署檢察官
被　　　告　王彩育
上列被告因違反毒品危害防制條例案件，經檢察官提起公訴（99
年度毒偵字第2261號），被告於準備程序就被訴事實為有罪之陳
述，經本院合議庭裁定由受命法官獨任行簡式審判程序，判決如
下：
    主  文
王彩育施用第一級毒品，累犯，處有期徒刑捌月；又施用第二級
毒品，累犯，處有期徒刑肆月。應執行有期徒刑拾月。
    事  實
一、王彩育前於民國九十六年間因施用毒品案件，經臺灣高雄地
    方法院裁定送觀察、勒戒後，認無繼續施用毒品之傾向，於
    九十六年六月二十一日釋放，並由臺灣高雄地方法院檢察署
    檢察官以九十六年度毒偵字第四○八七號為不起訴處分確定
    。又因偽證案件，經法院判處有期徒刑六月確定，甫於九十
    八年七月十日縮刑期滿執行完畢。詎其猶不知悔改，明知海
    洛因及甲基安非他命分別係毒品危害防制條例所規定之第一
    、二級毒品，不得非法持有、施用，竟於前開觀察、勒戒執
    行完畢釋放後五年內，復分別基於第二級毒品甲基安非他命
    及施用第一級毒品海洛因之犯意，於九十九年九月一日下午
    六時許，在臺南市歸仁區大盤大五金百貨行旁廟宇之廁所內
    ，施用第二級毒品甲基安非他命一次；又於同年月二日凌晨
    四時三十分許，在臺南市○○區○○路影劇三村附近某朋友
    住處，施用第一級毒品海洛因一次。嗣於同年月三日下午五
    時三十分許，在臺南市○○區○○里○○街八四三號美華泰
    流行生活館，王彩育因另涉竊盜案件為警調查時，在警方不
    知其有施用第二級毒品甲基安非他命及第一級毒品海洛因犯
    行前，主動坦承上開施用甲基安非他命之犯行而願接受裁判
    ，並同意採集尿液送驗，結果呈嗎啡及甲基安非他命陽性反
    應，始悉上情。
二、案經臺南市政府警察局永康分局移送臺灣臺南地方法院檢察
    署檢察官偵查起訴。
    理  由
一、本件係經被告於準備程序當庭表示認罪，而經本院裁定以簡
    式審判程序加以審理，依據刑事訴訟法第二百七十三條之二
    、第一百五十九條第二項之規定，不適用傳聞法則有關限制
    證據能力之相關規定，合先敘明。
二、上開事實業經被告王彩育坦承不諱，且其為警查獲所採集之
    尿液檢體，經送檢驗結果，分呈嗎啡陽性反應（按海洛因係
    由嗎啡經化學合成而製得，經注射進入人體後，因代謝分解
    成嗎啡，因此施打海洛因後，由尿液中檢驗結果仍為嗎啡反
    應）及甲基安非他命陽性反應，有長榮大學九十九年九月十
    七日出具之檢體編號0000000確認報告暨尿液編號與
    真實姓名對照表各一件（警卷第一○、一二頁）在卷可稽，
    足見被告上開自白核與事實相符，應可採信。又被告有如事
    實欄所示之經觀察、勒戒執行完畢釋放之情，有臺灣高等法
    院被告前案紀錄表在卷可佐，顯見其係於上開觀察、勒戒執
    行完畢釋放後，五年內再犯本件施用第一、二級毒品之罪，
    事證明確，被告犯行堪以認定，應依法論科。
三、按海洛因、甲基安非他命係毒品危害防制條例第二條第二項
    第一款、第二款所明定之第一級、第二級毒品，不得非法持
    有、施用。核被告所為，係犯毒品危害防制條例第十條第一
    項之施用第一級毒品海洛因罪，及同條第二項之施用第二級
    毒品甲基安非他命罪。又被告施用第一級毒品海洛因前持有
    海洛因，及其施用第二級毒品甲基安非他命前持有甲基安非
    他命之低度行為，應分別為施用海洛因、甲基安非他命之高
    度行為所吸收，均不另論罪。被告所犯上開施用第一級、第
    二級毒品二罪間，犯意各別，行為互殊，應予分論併罰。末
    查被告有事實欄所載之有期徒刑執行完畢紀錄，有前開臺灣
    高等法院被告前案紀錄表可按，其於有期徒刑之執行完畢後
    五年內，故意再犯本件有期徒刑以上之施用第一、二級毒品
    罪，為累犯，應各依刑法第四十七條第一項之規定加重其刑
    。再查被告上開施用第一、二級毒品犯行，均係在警方查覺
    前其犯罪前，即先供承犯罪，有被告警詢筆錄及臺南市政府
    警察局永康分局一百年一月二十七日南市警永偵字第一○○
    ○○○一二○一號函所附之職務報告在卷可稽，符合自首之
    要件，爰分別依刑法第六十二條前段之規定，減輕其刑，並
    依法先加後減之。爰審酌海洛因及甲基安非他命戕害身心，
    而被告前因施用毒品經觀察、勒戒處分後，猶不思戒絕革除
    惡習，再為本件犯罪，顯未因前所受觀察、勒戒處分而記取
    教訓，惟其施用毒品所生危害，實以自戕身心健康為主，對
    於他人生命、身體、財產等法益，尚無明顯而重大之實害，
    兼衡其犯罪後坦承犯行等一切情狀，各量處如主文所示之刑
    ，並定其應執行之刑。
四、被告雖於警詢時中供承本件毒品來源為綽號「阿德」、「志
    明」者，惟警方迄未破獲綽號「阿德」、「志明」者之販毒
    情事，業據臺南市政府警察局永康分局一百年一月二十七日
    南市警永偵字第一○○○○○一二○一號函所附之職務報告
    函覆在卷（本院卷第一五頁），是本件無毒品危害防制條例
    第十七條第一項減輕或免除其刑之適用，附此敘明。
據上論斷，應依刑事訴訟法第二百七十三條之一第一項、第二百
九十九條第一項前段，毒品危害防制條例第十條第一項、第二項
，刑法第十一條前段、第四十七條第一項、第五十一條第五款、
第六十二條前段，判決如主文。
本案經檢察官王誠到庭執行職務。
中    華    民    國   100    年    2     月    25    日
                  刑事第六庭    法  官  施介元
以上正本證明與原本無異。
如不服本判決應於收受本判決後10日內向本院提出上訴書狀，並
應敘述具體理由。其未敘述上訴理由者，應於上訴期間屆滿後20
日內向本院補提理由書狀（均須按他造當事人之人數附繕本）「
切勿逕送上級法院」。
                                書記官  周怡青
中    華    民    國   100    年    2     月    25    日
附錄本判決論罪科刑法條
毒品危害防制條例第10條
施用第一級毒品者，處 6 月以上 5 年以下有期徒刑。
施用第二級毒品者，處 3 年以下有期徒刑。